【裁判字號】    91,交易緝,5
【裁判日期】    920122
【裁判案由】    公共危險等
【裁判全文】
臺灣屏東地方法院刑事判決                          九十一年度交易緝字第五號
    公  訴  人  臺灣屏東地方法院檢察署檢察官
    被      告  甲○○
右列被告因公共危險等案件，經檢察官提起公訴（九十一年度偵字第五０五號）及移
送併案審理（九十一年度偵字第七六二號），本院判決如左：
     主  文
甲○○服用酒類，不能安全駕駛動力交通工具而駕駛，處有期徒刑參月，如易科罰金
，以參佰元折算壹日；又因過失傷害人，處有期徒刑參月，如易科罰金，以參佰元折
算壹日；應執行有期徒刑伍月，如易科罰金，以參佰元折算壹日。
     事  實
一、甲○○於民國九十一年一月十二日下午四時許，在屏東縣新埤鄉某處，飲用酒類
    過量後，無法順利操控車輛，且注意能力已降低，已達不能安全駕駛之程度，並
    明知其未依法考領合格駕駛執照，不得為駕駛行為，竟仍駕駛車號ＹＫ—二八六
    二號自用小客車，沿屏東縣佳冬鄉境內台十七線道路，由北往南方向行駛，而於
    同日晚間六時十五分許，途經同鄉○○路與佳農街交叉路口時，原應注意酒後不
    得開車，且汽車行駛時，駕駛人應注意車前狀況，隨時採取必要之安全措施，而
    依當時天候晴、該處之路面乾燥、無缺陷、亦無障礙物，視距良好，依當時情形
    並無不能注意之情事，詎竟於酒後開車，復疏未注意車前狀況，致其所駕駛之上
    開車輛車頭正前方撞及同向正停於前述路口等待綠燈，由乙○○所駕駛、上載乙
    ○○之妻林玉英之車號ＷＰ—三０五五號自用小客車車後方行李箱，致使林玉英
    受有腦震盪、頭部外傷、後枕部及左下肢挫淤傷等傷害。甲○○嗣經警據報當場
    查獲，並測得其吐氣中所含酒精濃度已達每公升一點一一毫克。
二、案經屏東縣警察局枋寮分局報請及林玉英、乙○○訴請臺灣屏東地方法院檢察署
    檢察官偵查起訴。
     理  由
一、訊據被告甲○○對於右揭酒後駕車肇事致人於傷等事實坦承不諱，核與告訴人乙
    ○○於警、偵訊時指述車禍經過之情節相符，復有道路交通事故調查報告表、刑
    法第一百八十五條之三案件測試觀察紀錄表、屏東縣警察局屏警交字第Ｖ000
    00000號舉發違反道路交通管理事件通知單各一紙、及事故現場與車損相片
    共五張在卷可資佐證。且被告於酒後吐氣所含酒精成份達每公升一點一一毫克，
    亦有酒精測試紙一紙附卷可稽；參以德國、美國之認定標準，對於酒精濃度呼氣
    已達每公升零點五五毫克以上，肇事率為一般正常人之十倍，有法務部八十八年
    五月十八日法八八檢字第００一六六九號可佐，再衡以被告酒後駕車撞及同向前
    方車輛，足認被告酒後顯已無法順利控制車輛、注意能力已然降低，已達不能安
    全駕駛之程度。再者，告訴人林玉英係因本件車禍致受有腦震盪、頭部外傷、後
    枕部及左下肢挫淤傷等傷害，亦有驗傷證明書一紙附卷可證。第按駕駛人飲酒後
    其吐氣所含酒精成分超過每公升０‧二五毫克者，不得駕車，又汽車行駛時，駕
    駛人應注意車前狀況，並隨時採取必要之安全措施，道路交通安全管理規則第一
    百一十四條第一款及第九十四條第三項分別定有明文。被告身為駕駛人，對於上
    揭規定自應注意並遵守，而依當時狀況，又無不能注意之情事，詎仍疏未注意，
    以致肇事，可見被告於本件車禍確有違反上述交通安全規則至明，足證被告於本
    件車禍確有過失。告訴人林玉英因本件車禍受傷，與被告之過失行為間並有相當
    因果關係。從而，本案事證明確，被告犯行洵勘認定。
二、核被告所為係犯刑法第一百八十五條之三重大違背義務致交通危險罪及第二百八
    十四條第一項前段之過失傷害罪。被告所犯上開二罪間，行為互異，罪名不同，
    應分論併罰。再查被告無駕駛執照且飲酒後吐氣所含酒精成分超過每公升０‧二
    五毫克，應不得駕車，詎仍駕車肇事因而致人於傷，爰依道路交通管理處罰條例
    第八十六條第一項規定加重其刑。爰審酌被告已因飲酒過量而無安全駕駛之能力
    ，竟仍駕車，怠忽自身性命、公共安全之心態可議，犯罪後至今猶未予告訴人二
    人為任何形式之賠償，及其犯罪所生之危害、犯罪後坦承犯行、態度尚可等一切
    情狀，分量處如主文所示之刑，且諭知易科罰金之折算標準，並定其應執行之刑
    。
三、移送併辦之部分與已起訴之部分為同一事實，附此敘明。
據上論斷，應依刑事訴訟法第二百九十九條第一項前段、道路交通管理處罰條例第八
十六條第一項、刑法第一百八十五條之三、第二百八十四條第一項前段、第四十一條
第一項前段、第五十一條第五款、罰金罰鍰提高標準條例第一條前段、第二條，判決
如主文。
本案經檢察官蔡雯娟到庭執行職務。
中      華      民      國      九十二      年    一    月   二十二    日
                                      臺灣屏東地方法院交通法庭
                                          審判長法  官  潘正屏
                                                法  官  包梅真
                                                法  官  林世民
右正本證明與原本無異。
如不服本判決應於收受本判決後送達後十日內向本院提出上訴書狀，其未敘述上訴理
由者，並得於提起上訴後十日內向本院補提理由書狀（均須按他造當事人之人數附繕
本 ）「切勿逕送上級法院」
                                                書記官  薛慧茹
中      華      民     國      九十二      年    一    月    二十二    日
附錄論罪科刑法條：
中華民國刑法第一百八十五條之三
服用毒品、麻醉藥品、酒類或其他相類之物，不能安全駕駛動力交通工具而駕駛者，
處一年以下有期徒刑、拘役或三萬元以下罰金。
中華民國刑法第二百八十四條
因過失傷害人者，處六月以下有期徒刑、拘役或五百元以下罰金，致重傷者，處一年
以下有期徒刑、拘役或五百元以下罰金。


司法院資訊處製作；財團法人民間司法改革基金會備份。
